【裁判字號】    97,訴,1411
【裁判日期】    970711
【裁判案由】    毒品危害防制條例
【裁判全文】
臺灣臺中地方法院刑事判決              97年度訴字第1411號
公  訴  人  臺灣臺中地方法院檢察署檢察官
被      告  甲○○
                    號
                    （現另案於臺灣臺中監獄臺中分監執行中
指定辯護人  義務辯護人蕭智元律師
被      告  丙○○
                    （現於臺灣臺中看守所羈押中）
指定辯護人  本院公設辯護人乙○○
上列被告等因違反毒品危害防制條例案件，經檢察官提起公訴（
九十七年度偵字第四一五八號），本院判決如下：
    主    文
甲○○共同販賣第一級毒品，累犯，處無期徒刑，褫奪公權終身
，扣案之第一級毒品海洛因拾壹包（合計淨重伍點肆肆公克）
，沒收銷燬之，扣案之夾鏈袋包、電子磅秤壹台、電話號碼0
000000000號、電話號碼0000000000號行動
電話卡各壹張，均沒收，未扣案之販賣第一級毒品海洛因所得之
財物合計新臺幣貳萬伍仟伍佰元，均沒收之，如全部或一部不能
沒收時，以其財產抵償之。又共同販賣第二級毒品，累犯，處有
期徒刑柒年陸月，扣案之第二級毒品甲基安非他命共拾壹包（驗
餘含袋毛重合計柒點壹玖玖公克），沒收銷燬之，扣案之夾鏈袋
包、電子磅秤壹台、電話號碼0000000000號、電話
號碼0000000000號行動電話卡各壹張，均沒收，未扣
案之販賣第二級毒品甲基安非他命所得之財物合計新臺幣柒仟元
，均沒收之，如全部或一部不能沒收時，以其財產抵償之。應執
行無期徒刑，褫奪公權終身，扣案之第一級毒品海洛因拾壹包
（合計淨重伍點肆肆公克）、第二級毒品甲基安非他命共拾壹包
（驗餘含袋毛重合計柒點壹玖玖公克），均沒收銷燬之，扣案之
夾鏈袋包、電子磅秤壹台、電話號碼0000000000號
、電話號碼0000000000號行動電話卡各壹張，均沒收
，未扣案之販賣第一級毒品海洛因所得之財物合計新臺幣貳萬伍
仟伍佰元及販賣第二級毒品甲基安非他命所得之財物合計新臺幣
柒仟元，均沒收之，如全部或一部不能沒收時，以其財產抵償之
。
丙○○共同販賣第二級毒品，累犯，處有期徒刑柒年貳月，扣案
之第二級毒品甲基安非他命共拾壹包（驗餘含袋毛重合計柒點壹
玖玖公克），沒收銷燬之，扣案之夾鏈袋包、電子磅秤壹台、
電話號碼0000000000號、電話號碼00000000
00號行動電話卡各壹張，均沒收，未扣案之販賣第二級毒品甲
基安非他命所得之財物新臺幣貳仟元，沒收之，如全部或一部不
能沒收時，以其財產抵償之。
    犯罪事實
一、甲○○（綽號「阿水」、「阿寬」）前於民國九十四年間，
    因違反毒品危害防制條例案件，經本院判處應執行有期徒刑
    一年八月確定，送監執行，經適用中華民國九十六年罪犯減
    刑條例減刑後，於九十六年七月十六日期滿執行完畢。丙○
    ○前因犯竊盜罪，經本院判處應執行有期徒刑二年六月確定
    ，送監執行，於九十三年六月三日因縮短刑期假釋出監，並
    於九十四年七月九日假釋期滿未經撤銷假釋，刑期以已執行
    完畢論。詎渠等均不思悛悔，明知海洛因及甲基安非他命分
    別屬毒品危害防制條例所管制之第一級及第二級毒品，甲○
    ○竟基於反覆販賣第一級毒品海洛因以牟利之犯意，並與張
    麗霜（綽號「水嫂」，另經檢察官偵查中，附表一編號六、
    八部分）、姓名年籍不詳之成年人（附表一編號八部分），
    共同基於販賣第一級毒品海洛因以牟利之犯意聯絡，持用0
    000000000號行動電話門號，作為聯絡工具，以每
    小包第一級毒品海洛因新臺幣（下同）五百元至六千元不等
    之價格，於附表一所示之時間及地點，以附表一所示之聯絡
    方式及交易方法，販賣第一級毒品海洛因予如附表一所示之
    人（詳細交易時間、地點、販賣方法、數量、價格見附表一
    所示）。甲○○另基於反覆販賣第二級毒品甲基安非他命以
    牟利之犯意，且與張麗霜基於共同販賣第二級毒品甲基安非
    他命之犯意聯絡（附表二編號三部分），並以免費提供第二
    級毒品甲基安非他命之方式，僱請有共同販賣第二級毒品甲
    基安非他命犯意聯絡之丙○○（附表二編號四部分），分別
    持用電話號碼0000000000號、00000000
    00號行動電話各一支，作為聯絡工具，以第二級毒品甲基
    安非他命每小包一千元至三千元不等之價格，於附表二所示
    之時間及地點，以附表二所示之聯絡方式及交易方法，分別
    販賣第一級毒品海洛因及第二級毒品甲基安非他命予如附表
    所示之人（詳細交易時間、地點、販賣方法、數量、價格見
    附表二所示）。嗣經警於九十七年二月四日十九時十分，在
    臺中縣大肚鄉○○街三九七巷巷口查獲甲○○，並在甲○○
    身上扣得第一級毒品海洛因共三十一小包（合計淨重五‧四
    四公克）、第二級毒品甲基安非他命共十一包（驗餘含袋毛
    重合計七‧一九九公克）、及甲○○所有供其包裝及量秤所
    販賣第一、二級毒品所用之夾鏈袋三包、電子磅秤一台、丙
    ○○所有供甲○○作為聯絡販賣第一、二級毒品所用之電話
    號碼0000000000號行動電話卡一張，復於同日二
    十時三十分，在臺中縣大肚鄉○○路○段七七一號查獲丙○
    ○，並扣得丙○○所有供其等作為聯絡販賣第二級毒品所用
    之電話號碼0000000000號行動電話卡一張。
二、案經臺中縣警察局移送臺灣臺中地方法院檢察署檢察官偵查
    起訴。
    理    由
一、證據能力之說明：
  (一)被告丙○○於雖抗辯其於警詢時之陳述係因意識模糊，員警
    騙其配合，就可以交保，其為了配合警方，所以才這樣說云
    云。然查，經本院勘驗警詢時之錄影光碟結果，被告丙○○
    於詢問過程中，雖有以手揉眼之略顯疲勞情形，然其餘神情
    自然，並無打瞌睡或打哈欠等精神不濟，或有何意識模糊之
    情形，且詢問製作警詢筆錄過程中，均係採一問一答方式，
    且被告丙○○在接受員警詢問時，遇有未聽清楚問題時，仍
    會發出「蛤？」疑問語句，並於員警二次詢問是否知道所送
    之毒品重量時，被告丙○○仍分別以口頭回答不知道及以搖
    頭方式回應，益徵其並無意識不清之情形。其雖辯稱是配合
    警察而陳述云云，然被告丙○○於檢察官訊問時，經檢察官
    告以得拒絕證言後，仍表示同意作證，並具結作證供陳其確
    有幫被告甲○○送毒品及收取現金後交給被告甲○○等語，
    則被告丙○○於警詢、偵查中之陳述，其內心固有其他考量
    ，惟仍係基於任意性，自有證據能力。
  (二)按被告以外之人於審判外之言詞或書面陳述，除法律有規定
    者外，不得作為證據；又被告以外之人於偵查中向檢察官所
    為之陳述，除顯有不可信之情況者外，得為證據，刑事訴訟
    法第一百五十九條第一項、第一百五十九條之一第二項分別
    定有明文。是該未經被告詰問之被告以外之人於偵查中向檢
    察官所為之陳述，除顯有不可信之情況者外，係屬有證據能
    力，但為未經完足調查之證據。當事人對於詰問權既有處分
    之權能，則此項詰問權之欠缺，非不得於審判中由被告行使
    以補正，而完足為經合法調查之證據，最高法院九十六年度
    臺上字第一八七○號判決參照。又所謂「顯有不可信之情況
    」，係指陳述是否出於供述者之真意，有無違法取供情事之
    信用性而言，故應就偵查筆錄製作之原因、過程及其功能等
    加以觀察其信用性，據以判斷該項陳述是否有顯不可信之情
    況，並非對其陳述內容之證明力如何加以論斷，最高法院九
    十四年度臺上字第六二九號判決參照。本件證人即被告甲○
    ○於檢察官偵查時就被告丙○○部分既已證述明確，復於審
    理中經原審法院依聲請傳喚到庭行交互詰問，以供被告、辯
    護人行使在場權、對質權、詰問權及詢問權，用以確保被告
    丙○○之反對詰問權，則被告就證人即被告甲○○之證言之
    反對詰問權已經確保，證人甲○○於偵查中之證述，已補正
    為完足之證據，且渠等於偵查中之結證並無顯不可信之情況
    ，自得為證據。
  (三)復按被告以外之人於審判外之陳述，雖不符刑事訴訟法第一
    百五十九條之一、第一百五十九條之二、第一百五十九條之
    三、第一百五十九條之四等規定，而經當事人於審判程序同
    意作為證據，法院審酌該言詞陳述或書面陳述作成時之情況
    ，認為適當者，亦得為證據。當事人、代理人或辯護人於法
    院調查證據時，知有第一百五十九條第一項不得為證據之情
    形，而未於言詞辯論終結前聲明異議者，視為有前項之同意
    ，刑事訴訟法第一百五十九條之五定有明文。本件被告及辯
    護人等於本院審理時，就證人李雅琪、李坤茂、林佩瑩、陳
    慧真、陳志昌、溫一正、證人即共同被告丙○○等人於警詢
    、檢察官偵查中所為審判外之陳述部分，未就其證據能力聲
    明異議，本院審酌該言詞陳述作成時之情況，並查無其他不
    法之情狀，足認為得為本案之證據，依刑事訴訟法第一百五
    十九條之五之規定，有證據能力。
二、訊據被告甲○○對於前揭犯罪事實均坦承不諱，被告丙○○
    矢口否認有何共同販賣第二級毒品甲基安非他命犯行，辯稱
    ；伊只是帶買家去找被告甲○○買毒品，並沒有幫被告甲○
    ○送毒品給買家云云。惟查：
  (一)前開犯罪事實，業據被告甲○○坦承不諱，並有證人李雅琪
    、李坤茂、林佩瑩、陳慧真、陳志昌、溫一正、證人即共同
    被告丙○○等人於警詢、檢察官偵查中證述明確，且有電話
    號碼0000000000號行動電話通訊監察譯文、電話
    號碼0000000000號行動電話通訊監察譯文各一份
    、查獲照片在卷可稽，復有第一級毒品海洛因共三十一包（
    （合計淨重五‧四四公克）、第二級毒品甲基安非他命共十
    一包（驗餘含袋毛重合計七‧一九九公克）、夾鏈袋三包、
    電子磅秤一台、電話號碼0000000000號、電話號
    碼0000000000號行動電話卡各一張扣案可資佐證
    。且前開扣案之第一級毒品海洛因三十一八及第二級毒品甲
    基安非他命十一包經送鑑定結果，確分別為第一級毒品海洛
    因及第二級毒品甲基安非他命，此有法務部調查局鑑定書及
    行政院衛生署草屯療養院鑑定書各一份在卷可憑。
  (二)被告丙○○雖以前詞置辯，而證人即被告甲○○雖證稱：九
    十七年二月四日當天，被告丙○○有帶一個綽號「小陳」去
    其友人家向其拿甲基安非他命等語。然查，被告於檢察官偵
    查中自承：其自己沒有賣毒品，有人打電話給被告甲○○要
    買安非他命，其剛好跟甲○○聊天，甲○○就叫其幫他送毒
    品，因為其順路，約送三、四次，九十七年二月四日十六、
    十七時有送過一次，是大肚火車站，其送給一個男子，收了
    二千元，其幫甲○○送一次毒品，甲○○會請其施用一次安
    非他命，九十七年二月四日其幫甲○○收的錢都交給甲○○
    ，其不認識對方，也不知對方的綽號，監聽譯文中所稱「你
    那邊有沒有粗的」，是對方問其有無安非他命，他是先打給
    甲○○，甲○○告知他其電話，講完電話後其向甲○○拿二
    千元的安非他命送去大肚火車站等語明確。且經檢察官告知
    被告丙○○得拒絕證言後，被告丙○○復於偵查中以證人身
    分具結證稱：其之前所述幫甲○○送毒品三、四次並收取現
    金後交給甲○○等均實在等語明確。證人甲○○於檢察官偵
    查中證稱：有朋友找其，被告丙○○要回去，其叫被告趙韋
    呈幫其送貨一次等語明確。而被告丙○○及證人即被告甲○
    ○於警詢、檢察官偵查中均係陳稱被告丙○○只是幫忙被告
    甲○○送毒品，並沒有販賣等語，是如被告丙○○及證人甲
    ○○所述為配合員警始為陳述，衡情均應供陳被告丙○○有
    參與販賣，何以均供陳被告丙○○並無販賣毒品，又證人即
    被告甲○○於本院審理時先證稱：其不認識「小陳」，當天
    「小陳」是打電話給其問其有無安非他命，「小陳」可能是
    朋友載來的等語，後稱：「小陳」不是打電話給其，是在九
    十七年二月四日向其買毒品當天，在遊藝場碰到其，碰面當
    時就已經談好交易安非他命之數量及價格，因為其不在家，
    其叫被告丙○○帶「小陳」到其友人家交易安非他命，其請
    被告丙○○帶「小陳」到其友人家時，只是單純要拿貨而已
    等語。證人甲○○就其如何與「小陳」碰面、接洽，前後所
    述不一，且其亦證稱並不認識「小陳」，衡以甲基安非他命
    價格昂貴，取得不易，凡為販賣之不法勾當者，應無甘冒被
    查緝法辦重刑之危險，平白無端與不認識之人為毒品買賣；
    再者，如證人甲○○於碰面當時即與「小陳」之人就毒品交
    易之數量、價格談定，何以並未同時確定交易之時間、地點
    ，反於嗣後再透過被告丙○○帶「小陳」前來交易，另參諸
    被告丙○○於九十七年二月四日十六時三十三分二十一秒、
    十七時二十分二十四秒、十七時二十三分二秒與「小陳」間
    之通訊監察內容為：「Ａ（即被告丙○○，通訊監察譯文誤
    載為小陳）：你好久沒聯絡。Ｂ（即小陳，通訊監察譯文僅
    記載00000000000號之電話號碼）：我比較忙，
    你那邊有粗的嗎？Ａ：有。Ｂ：東西好嗎？Ａ：快過年東西
    不會差太離譜。Ｂ：２０００塊會比較讚嗎？Ａ：還好。Ｂ
    ：我到車站打給你。Ａ：好。」、「Ａ（即被告丙○○，通
    訊監察譯文誤載為小陳）：你到哪？Ｂ（即小陳，通訊監察
    譯文僅記載00000000000號之電話號碼）：叉路
    。Ａ：你到了打給我。Ｂ：我大概五分鐘到。Ａ：好。」、
    「Ａ（即被告丙○○，通訊監察譯文誤載為小陳）：我在你
    後面。Ｂ（即小陳，通訊監察譯文僅記載00000000
    000號之電話號碼）：喔！你穿白衣。Ａ：對。」，當時
    該小陳之人係在電話中詢問被告丙○○有無「粗的」之第二
    級毒品甲基安非他命，且在電話中復詢問被告丙○○關於毒
    品之品質如何，是如證人甲○○所述當時該小陳之人在早上
    即與證人甲○○確認交易毒品之種類、數量、價格，而該「
    小陳」當時與被告通聯僅係要被告丙○○帶路找證人甲○○
    ，何以仍需在電話中詢問被告丙○○關於毒品之數量、品質
    、價格；再者，參諸上開通訊監察譯文所示，一開始即係「
    小陳」之人直接打電話給被告丙○○，且該「小陳」之人一
    開口即問被告丙○○有無所謂「粗的」之第二級毒品甲基安
    非他命，是如證人甲○○所述其當時因不在家，所以請被告
    趙程去接「小陳」之人前來購買第二級毒品甲基安非他命，
    而證人甲○○之通聯紀錄中均無與「小陳」之通聯，何以「
    小陳」會知悉被告丙○○與證人甲○○當時係在一起，且何
    以不直接打電話給證人甲○○，反係直接打電話給被告丙○
    ○，且一開口即向被告丙○○詢問被告丙○○有無第二級毒
    品甲基安非他命，證人甲○○所述顯與通訊監察譯文所示不
    符，核屬迴護被告丙○○之詞，並無足採。且觀之上開通訊
    監察譯文所示，被告丙○○當時確係與持電話號碼0000
    0000000號電話之「小陳」談論交易毒品之數量、品
    質、價格等詳情，益徵其於警詢及偵查中所自白與證人即被
    告甲○○一同販賣第二級毒品甲基安非他命屬實，被告丙○
    ○事後翻異否認前詞，並無足採。
  (三)綜上所述，本案事證明確，被告甲○○自白核與事實相符，
    被告丙○○所辯並無足採，其二人前開犯行均堪認定。
三、核被告甲○○所為，係違反毒品危害防制條例第四條第一項
    之販賣第一級毒品罪、第二項之販賣第二級毒品罪；被告丙
    ○○所為，係違反毒品危害防制條例第四條第二項之販賣第
    二級毒品罪。被告甲○○為販賣而持有第一級毒品海洛因、
    第二級毒品甲基安非他命，及被告丙○○為販賣而持有第二
    級毒品甲基安非他命之低度行為，各為其等販賣第一級毒品
    及第二級毒品之高度行為所吸收，均不另論罪。被告甲○○
    與張麗霜、及姓名年籍不詳之成年人間，就附表一編號六、
    八所示販賣第一級毒品罪；被告甲○○與張麗霜就附表二編
    號三所示之販賣第二級毒品罪；及被告丙○○與被告甲○○
    就附表二編號四所示販賣第二級毒品罪間，分別具有犯意聯
    絡及行為分擔，均應論以共同正犯。被告甲○○所犯前開販
    賣第一級毒品罪與販賣第二級毒品罪間，犯意各別、罪名不
    同，應予分論併罰。（附表一編號九之販賣第一級毒品海洛
    因及附表二編號三販賣第二級毒品甲基安非他命部分，雖係
    李雅琪於同日向被告甲○○等購某，惟被告甲○○係將第一
    級毒品海洛因及第二級毒品甲基安非他命分別計價、販賣，
    並非將二種毒品混合後販賣，亦非將二種毒品搭配銷售。則
    即令李雅琪同時一併購買第一級毒品海洛因及第二級毒品甲
    基安非他命，但其單價、數量仍係分別計算。於此情形，被
    告甲○○偶然之因素，在相同時間販賣海洛因與甲基安非他
    命，自仍應成立數罪，最高法院九十七年度臺上字第二四九
    ○號判決參照）。復按刑事法若干犯罪行為態樣，本質上原
    具有反覆、延續實行之特徵，立法時既予特別歸類，定為犯
    罪構成要件之行為要素，則行為人基於概括之犯意，在密切
    接近之一定時、地持續實行之複次行為，倘依社會通念，於
    客觀上認為符合一個反覆、延續行之行為觀念者，於刑法評
    價上，即應僅成立一罪。學理上所稱「集合犯」之職業性、
    營業性或收集性等具有重複特質之犯罪均屬之，例如經營、
    從事業務、收集、販賣、製造、散布等行為概念者是（最高
    法院九十六年度臺上字第一七二號、九十五年度臺上字第四
    六八六號、九十五年度臺上字第一○七九號判決參照）。查
    被告甲○○之販賣前揭第一級毒品海洛因及販賣第二級毒品
    甲基安非他命之行為，同係在密集期間內以相同之方式持續
    進行，未曾間斷，是其販賣海洛因、甲基安非他命之犯行，
    具有反覆、延續實行之特徵，從而在行為概念上，縱有多次
    販賣之舉措，仍應評價認係包括一罪之集合犯，公訴人認被
    告甲○○前開販賣第一級毒品海洛因及販賣第二級毒品甲基
    安非他命犯行部分應係成立數罪，尚有未洽，併予敘明。復
    查，被告甲○○前於九十四年間，因違反毒品危害防制條例
    案件，經本院判處應執行有期徒刑一年八月確定，送監執行
    ，經適用中華民國九十六年罪犯減刑條例減刑後，於九十六
    年七月十六日期滿執行完畢，被告丙○○前因犯竊盜罪，經
    本院判處應執行有期徒刑二年六月確定，送監執行，於九十
    三年六月三日因縮短刑期假釋出監，並於九十四年七月九日
    假釋期滿未經撤銷假釋，刑期以已執行完畢論。此有被告二
    人臺灣高等法院被告前案紀錄表各一份在卷可參，其二人於
    受徒刑之執行完畢後，五年以內故意再犯本件有期徒刑以上
    之罪，均為累犯，除就法定本刑中死刑、無期徒刑部分，依
    法不得加重外，就法定本刑中之有期徒刑（販賣第二級毒品
    部分）、罰金刑部分，並應予加重其刑。爰審酌被告二人之
    品行、販賣海洛因及甲基安非他命之情節及對國民健康所生
    危害之程度、其等於本案之分工、地位，被告甲○○販賣海
    洛因之次數達十二次、販賣甲基安非他命次數達四次，其於
    犯後坦承犯行，被告丙○○參與販賣第二級毒品甲基安非他
    命之次數為一次，惟犯後仍飾詞否認犯行，其等犯罪後之態
    度等一切情狀，分別量處如主文所示之刑，且就被告甲○○
    部分定其應執行無期徒刑，褫奪公權終身。
三、扣案之第一級毒品海洛因共三十一包（合計淨重五‧四四公
    克）、第二級毒品甲基安非他命共十一包（驗餘含袋毛重合
    計七‧一九九公克），經送鑑定結果，確分別為第一級毒品
    海洛因及第二級毒品甲基安非他命，有前開鑑定書二份在卷
    可憑，確為毒品危害防制條例第二條第一項第一、二款所規
    定之第一、二級毒品，無論屬犯人與否，均應依毒品危害防
    制條例第十八條第一項前段之規定，宣告沒收銷燬之。扣案
    之電話號碼0000000000號、電話號碼00000
    00000號行動電話卡各一張為被告丙○○所有，分別供
    其等連絡販賣第一、二級毒品所用之物；扣案之電子磅秤一
    台、夾鏈袋三包，均為被告甲○○所有供渠分裝以販賣第一
    、二級毒品所用之物，業依前開事證可認，均應依毒品危害
    防制條例第十九條第一項之規定宣告沒收。被告甲○○共同
    販賣第一級毒品海洛因所得現金合計二萬五千五百元及共同
    販賣第二級毒品甲基安非他命所得現金合計七千元，均應依
    毒品危害防制條例第十九條第一項之規定宣告沒收，如全部
    或一不能沒收時，以被告甲○○財產抵償之；被告丙○○共
    同販賣第二級毒品甲基安非他命所獲取之利益二千元，亦應
    依毒品危害防制條例第十九條第一項之規定宣告沒收，如全
    部或一部不能沒收時，以被告丙○○之財產抵償之。
據上論斷，應依刑事訴訟法第二百九十九條第一項前段，毒品危
害防制條例第四條第一項、第二項、第十八條第一項前段、第十
九條第一項，刑法第十一條、第二十八條、第五十一條第四款、
第三十七條第一項。
中    華    民    國    97    年     7    月    11    日
                  刑事第六庭  審判長法  官  洪俊誠
                                    法  官  高英賓
                                    法  官  戴博誠
上正本證明與原本無異。
如不服本判決，應於收受送達後10日內向本院提出上訴書狀（應
敘述具體理由並附繕本）。
上訴書狀如未敘述理由，應於上訴期間屆滿後20日內補提理由書
於本院。
                                    書記官  林政佑
中    華    民    國    97    年    7    月    11    日
【附錄論罪科刑法條全文】
毒品危害防制條例第4條：
製造、運輸、販賣第一級毒品者，處死刑或無期徒刑；處無期徒
刑者，得併科新臺幣一千萬元以下罰金。
製造、運輸、販賣第二級毒品者，處無期徒刑或七年以上有期徒
刑，得併科新臺幣七百萬元以下罰金。
製造、運輸、販賣第三級毒品者，處五年以上有期徒刑，得併科
新臺幣五百萬元以下罰金。
製造、運輸、販賣專供製造或施用毒品之器具者，處一年以上七
年以下有期徒刑，得併科新臺幣一百萬元以下罰金。
前四項之未遂犯罰之。
附表一：
┌──┬────┬────┬────┬────┬───┐
│編號│交易對象│交易時間│交易地點│聯絡方式│交易毒│
│    │        │        │        │及交易方│品種類│
│    │        │        │        │法      │、數量│
│    │        │        │        │        │及金額│
│    │        │        │        │        │(新臺 │
│    │        │        │        │        │幣/元)│
├──┼────┼────┼────┼────┼───┤
│ 1  │林珮瑩及│96年12月│臺中縣大│「阿木」│6,000 │
│    │姓名年籍│19日上午│肚鄉某處│以行動電│元之海│
│    │不詳、綽│4時9分許│        │話門號09│洛因1 │
│    │號「阿木│        │        │00000000│小包  │
│    │」之人(2│        │        │號(為林 │      │
│    │人係男女│        │        │珮瑩所申│      │
│    │朋友，共│        │        │用)與張 │      │
│    │同購買) │        │        │倍寬所持│      │
│    │        │        │        │用之行動│      │
│    │        │        │        │電話門號│      │
│    │        │        │        │00000000│      │
│    │        │        │        │66號(申 │      │
│    │        │        │        │用人為趙│      │
│    │        │        │        │韋程)聯 │      │
│    │        │        │        │絡後，張│      │
│    │        │        │        │倍寬獨自│      │
│    │        │        │        │一人與「│      │
│    │        │        │        │阿木」交│      │
│    │        │        │        │易      │      │
├──┼────┼────┼────┼────┼───┤
│ 2  │姓名年籍│96年12月│臺中縣大│「阿林仔│2,000 │
│    │不詳、綽│19日下午│肚鄉之大│」以行動│元之海│
│    │號「阿林│4時44分 │肚火車站│電話門號│洛因1 │
│    │仔」之人│許      │前      │00000000│小包  │
│    │        │        │        │06號與張│      │
│    │        │        │        │倍寬持用│      │
│    │        │        │        │之行動電│      │
│    │        │        │        │話門號09│      │
│    │        │        │        │00000000│      │
│    │        │        │        │號後，張│      │
│    │        │        │        │倍寬獨自│      │
│    │        │        │        │一人與「│      │
│    │        │        │        │阿林仔」│      │
│    │        │        │        │交易    │      │
├──┼────┼────┼────┼────┼───┤
│ 3  │「阿林仔│96年12月│臺中縣大│同上    │2,000 │
│    │」      │24日下午│肚鄉之大│        │元之海│
│    │        │4時51分 │道國中附│        │洛因1 │
│    │        │許      │近      │        │小包  │
├──┼────┼────┼────┼────┼───┤
│ 4  │林珮瑩及│96年12月│臺中縣大│「阿木」│5,500 │
│    │「阿木」│24日下午│肚鄉某處│以行動電│元之海│
│    │(共同購 │5時53分 │        │話門號09│洛因1 │
│    │買)     │許      │        │00000000│小包  │
│    │        │        │        │號與張倍│      │
│    │        │        │        │寬所持用│      │
│    │        │        │        │之行動電│      │
│    │        │        │        │話門號09│      │
│    │        │        │        │00000000│      │
│    │        │        │        │號聯絡後│      │
│    │        │        │        │，甲○○│      │
│    │        │        │        │與「阿木│      │
│    │        │        │        │」交易  │      │
├──┼────┼────┼────┼────┼───┤
│ 5  │姓名年籍│96年12月│臺中縣大│「阿來仔│2,500 │
│    │不詳、綽│30日下午│肚鄉文昌│」以行動│元之海│
│    │號「阿來│4時37分 │街2段397│電話門號│洛因1 │
│    │仔」之人│許      │巷口    │00000000│小包  │
│    │        │        │        │57號與張│      │
│    │        │        │        │倍寬所持│      │
│    │        │        │        │用之行動│      │
│    │        │        │        │電話門號│      │
│    │        │        │        │00000000│      │
│    │        │        │        │66號聯絡│      │
│    │        │        │        │後，張倍│      │
│    │        │        │        │寬與「阿│      │
│    │        │        │        │來仔」交│      │
│    │        │        │        │易      │      │
├──┼────┼────┼────┼────┼───┤
│ 6  │姓名年籍│97年1月3│臺中縣大│該不詳姓│1,000 │
│    │不詳之人│日下午6 │肚鄉文昌│名之人以│元之海│
│    │        │時19分許│街2段397│行動電話│洛因1 │
│    │        │        │巷14號即│門號0989│小包  │
│    │        │        │甲○○之│050919號│      │
│    │        │        │住處門口│(人頭易 │      │
│    │        │        │        │卡)撥打 │      │
│    │        │        │        │電話予張│      │
│    │        │        │        │倍寬持用│      │
│    │        │        │        │之行動電│      │
│    │        │        │        │話門號09│      │
│    │        │        │        │00000000│      │
│    │        │        │        │號，由「│      │
│    │        │        │        │張麗霜」│      │
│    │        │        │        │與該人聯│      │
│    │        │        │        │絡購買毒│      │
│    │        │        │        │品之細節│      │
│    │        │        │        │後，復由│      │
│    │        │        │        │甲○○出│      │
│    │        │        │        │面與該人│      │
│    │        │        │        │交易    │      │
├──┼────┼────┼────┼────┼───┤
│ 7  │林珮瑩  │97年1月4│臺中縣大│林珮瑩以│3,000 │
│    │        │日0時25 │肚鄉某處│行動電話│元之海│
│    │        │分許    │        │門號0928│洛因1 │
│    │        │        │        │458154號│小包  │
│    │        │        │        │與甲○○│      │
│    │        │        │        │所持用之│      │
│    │        │        │        │00000000│      │
│    │        │        │        │66號聯絡│      │
│    │        │        │        │後，張倍│      │
│    │        │        │        │寬獨自一│      │
│    │        │        │        │人與林珮│      │
│    │        │        │        │瑩交易  │      │
├──┼────┼────┼────┼────┼───┤
│ 8  │溫一正  │97年1月 │臺中縣大│溫一正以│500元 │
│    │        │10日下午│肚鄉之大│行動電話│之海洛│
│    │        │5時12分 │肚火車站│門號0938│因1小 │
│    │        │許      │前      │017425號│包    │
│    │        │        │        │(申用人 │      │
│    │        │        │        │為陳慧貞│      │
│    │        │        │        │)撥打電 │      │
│    │        │        │        │話予張倍│      │
│    │        │        │        │寬所持用│      │
│    │        │        │        │之行動電│      │
│    │        │        │        │話門號09│      │
│    │        │        │        │00000000│      │
│    │        │        │        │，由「張│      │
│    │        │        │        │麗霜」與│      │
│    │        │        │        │溫一正聯│      │
│    │        │        │        │絡購買毒│      │
│    │        │        │        │品細節後│      │
│    │        │        │        │，復由張│      │
│    │        │        │        │倍寬之小│      │
│    │        │        │        │弟(姓名 │      │
│    │        │        │        │出面年籍│      │
│    │        │        │        │不詳)與 │      │
│    │        │        │        │溫一正交│      │
│    │        │        │        │易      │      │
├──┼────┼────┼────┼────┼───┤
│ 9  │李雅琪  │96年底至│臺中縣大│李雅琪以│1000元│
│    │        │97年1月 │肚鄉農會│行動電話│之海洛│
│    │        │間某日某│附近「萊│門號0912│因1小 │
│    │        │時      │爾富便利│638628號│包（李│
│    │        │        │商店」前│與甲○○│雅琪於│
│    │        │        │        │所持用之│同日並│
│    │        │        │        │00000000│購買20│
│    │        │        │        │66號聯絡│00元之│
│    │        │        │        │後，張倍│甲基安│
│    │        │        │        │寬獨自一│非他命│
│    │        │        │        │人與李雅│1小包 │
│    │        │        │        │琪交易  │）    │
├──┼────┼────┼────┼────┼───┤
│10  │陳志昌  │97年1月 │臺中縣大│陳志昌以│1,000 │
│    │        │10日下午│肚鄉文昌│行動電話│元之海│
│    │        │9時23分 │路2段附 │門號0920│洛因1 │
│    │        │許      │近之河堤│872379號│小包  │
│    │        │        │邊      │與甲○○│      │
│    │        │        │        │所持用之│      │
│    │        │        │        │行動電話│      │
│    │        │        │        │門號0960│      │
│    │        │        │        │764166號│      │
│    │        │        │        │聯絡後，│      │
│    │        │        │        │甲○○獨│      │
│    │        │        │        │自一人與│      │
│    │        │        │        │陳志昌交│      │
│    │        │        │        │易      │      │
├──┼────┼────┼────┼────┼───┤
│11  │溫一正  │97年1月 │臺中縣大│溫一正以│1,000 │
│    │        │11日凌晨│肚鄉之大│行動電話│元之海│
│    │        │2時17分 │肚火車站│門號0938│洛因1 │
│    │        │許      │前      │017425號│小包  │
│    │        │        │        │與甲○○│      │
│    │        │        │        │所持用之│      │
│    │        │        │        │行動電話│      │
│    │        │        │        │門號0960│      │
│    │        │        │        │764166號│      │
│    │        │        │        │聯絡後，│      │
│    │        │        │        │甲○○與│      │
│    │        │        │        │溫一正交│      │
│    │        │        │        │易      │      │
├──┼────┼────┼────┼────┼───┤
│12  │陳志昌  │97年1月 │臺中縣大│陳志昌以│1,000 │
│    │        │11日下午│肚鄉文昌│行動電話│元之海│
│    │        │5時29分 │路上之某│門號0920│洛因1 │
│    │        │許      │處      │872379號│小包( │
│    │        │        │        │與甲○○│未遂) │
│    │        │        │        │所持用之│      │
│    │        │        │        │行動電話│      │
│    │        │        │        │門號0960│      │
│    │        │        │        │764166號│      │
│    │        │        │        │聯絡，張│      │
│    │        │        │        │倍寬與陳│      │
│    │        │        │        │志昌約定│      │
│    │        │        │        │交易時間│      │
│    │        │        │        │、地點及│      │
│    │        │        │        │金額後，│      │
│    │        │        │        │嗣陳志昌│      │
│    │        │        │        │前往所約│      │
│    │        │        │        │定之地點│      │
│    │        │        │        │，雙方因│      │
│    │        │        │        │故未能碰│      │
│    │        │        │        │面，而未│      │
│    │        │        │        │成交易  │      │
└──┴────┴────┴────┴────┴───┘
附表二：
┌──┬────┬────┬────┬────┬───┐
│編號│交易對象│交易時間│交易地點│聯絡方式│交易毒│
│    │        │        │        │及交易方│品種類│
│    │        │        │        │法      │、數量│
│    │        │        │        │        │及金額│
│    │        │        │        │        │(新臺 │
│    │        │        │        │        │幣/元)│
├──┼────┼────┼────┼────┼───┤
│ 1  │李坤茂  │96年12月│臺中縣大│李坤茂以│1,000 │
│    │        │19日下午│肚鄉之黃│電話(04)│元之甲│
│    │        │3時27分 │昏市場附│00000000│基安非│
│    │        │許      │近      │號與張倍│他命1 │
│    │        │        │        │寬所持用│小包  │
│    │        │        │        │之行動電│      │
│    │        │        │        │話門號09│      │
│    │        │        │        │00000000│      │
│    │        │        │        │號聯絡後│      │
│    │        │        │        │，甲○○│      │
│    │        │        │        │獨自一人│      │
│    │        │        │        │與李坤茂│      │
│    │        │        │        │交易    │      │
├──┼────┼────┼────┼────┼───┤
│ 2  │李雅琪  │96年底至│臺中縣大│李雅琪以│2000元│
│    │        │97年1月 │肚鄉農會│行動電話│之甲基│
│    │        │間某日某│附近「萊│門號0912│安非他│
│    │        │時      │爾富便利│638628號│命1小 │
│    │        │        │商店」前│與甲○○│包（李│
│    │        │        │        │所持用之│雅琪於│
│    │        │        │        │00000000│同日並│
│    │        │        │        │66號聯絡│購買  │
│    │        │        │        │後，張倍│1000  │
│    │        │        │        │寬獨自一│元之海│
│    │        │        │        │人與李雅│洛因1 │
│    │        │        │        │琪交易  │小包）│
├──┼────┼────┼────┼────┼───┤
│ 3  │李雅琪  │97年1月 │臺中縣大│李雅琪以│2,000 │
│    │        │10日下午│肚鄉農會│行動電話│元之甲│
│    │        │6時14分 │附近    │門號0912│基安非│
│    │        │許      │        │638628號│他命1 │
│    │        │        │        │與撥打電│小包  │
│    │        │        │        │話予張倍│      │
│    │        │        │        │寬所持用│      │
│    │        │        │        │之行動電│      │
│    │        │        │        │話門號09│      │
│    │        │        │        │00000000│      │
│    │        │        │        │號，由「│      │
│    │        │        │        │張麗霜」│      │
│    │        │        │        │出面與李│      │
│    │        │        │        │雅琪聯絡│      │
│    │        │        │        │，並完成│      │
│    │        │        │        │交易    │      │
├──┼────┼────┼────┼────┼───┤
│ 4  │姓名年籍│97年2月4│臺中縣大│該不詳姓│2000元│
│    │不詳之人│日下午4 │肚鄉之大│名之人以│之甲基│
│    │        │時33分許│肚火車站│行動電話│安非他│
│    │        │        │前      │門號0938│命1小 │
│    │        │        │        │108292號│包    │
│    │        │        │        │(人頭易 │      │
│    │        │        │        │付卡) 與│      │
│    │        │        │        │丙○○持│      │
│    │        │        │        │用之行動│      │
│    │        │        │        │電話門號│      │
│    │        │        │        │00000000│      │
│    │        │        │        │01號聯絡│      │
│    │        │        │        │後，由趙│      │
│    │        │        │        │韋程向張│      │
│    │        │        │        │倍寬拿取│      │
│    │        │        │        │安非他命│      │
│    │        │        │        │並持往前│      │
│    │        │        │        │址交易  │      │
└──┴────┴────┴────┴────┴───┘


司法院資訊處製作；財團法人民間司法改革基金會備份。
